臺灣高雄地方法院刑事判決　　　　　　　　　　　　九十三年度訴字第二七五八號
　　公　訴　人　臺灣高雄地方法院檢察署檢察官
　　被　　　告　乙○○
右列被告因搶奪案件，經檢察官提起公訴（九十三年度偵字第一五八二二號、九十三
年度偵字第一七六三二號、九十三年度偵字第一七八一九號），於本院準備程序進行
中，被告就被訴事實為有罪之陳述，經告知簡式審判程序之旨，並聽取當事人之意見
後，本院認宜以獨任進行簡式審判程序，而裁定進行簡式審判程序審理，判決如左：
    主  文
乙○○連續意圖為自己不法之所有，而搶奪他人之動產，處有期徒刑壹年。
    事  實
一、乙○○基於意圖為自己不法所有之概括犯意，分別於：
  (一)民國九十三年七月十四日九時許，騎乘其所有車牌號碼ＴＡ二－二０三號紅色輕
    型機車，行經高雄縣鳳山市○○○路一四七號前，見丁○○（原名楊雅純）獨自
    一人行走於路上，乃趁丁○○不備之際，自左後方出手搶奪丁○○夾於左手腋下
    之米黃色皮包一只（內有身分證、ＩＣ健保卡各一紙、遠傳電話卡一張、國際牌
    ＧＤ５５型、銀色、序號000000000000000號行動電話一支，及
    新臺幣【下同】五百元），得手後隨即往同縣市○○街方向逃逸。乙○○隨後將
    上開手機（內已無ＳＩＭ卡）交予不知情之其友蔡雅婷使用，其餘物品則丟棄在
    同縣市老爺加油站後方水溝內。嗣經警調閱上開手機之通聯紀錄後，始循線查獲
    上情。
  (二)乙○○復承前概括犯意，於同年七月二十五日十三時三十五分許，騎乘前開車牌
    號碼ＴＡ二─二０三號輕型機車，行經高雄縣鳳山市○○路與海洋路口，恰見戊○○開啟停放於該處，車牌號碼三Ｍ─五九九一號自小客車中控鎖，進入駕駛座
    時，即趁戊○○不備之際，逕自徒手開啟上開自小客車未上鎖之右前側車門，伸
    手搶奪戊○○置於右前座之咖啡色背包一只（內有信用卡三張、金融卡六張、行
    照、駕照、身分證、健保卡各一張及現金六千元），得手後隨即逃離現場，除將
    現金花用殆盡外，並將背包內之證件，全數丟棄在同縣市○○路附近加油站之水
    溝內。嗣經警循線於同年七月二十八日十八時，至乙○○位於高雄縣鳳山市○○
    路二十三巷十一號住處查獲。
  (三)復於同年八月三十一日二十三時五十分許，騎乘未懸掛車牌（車牌號碼為ＴＡ二
    ─二０三號）之前開機車，行經高雄縣鳳山市○○里○○路與新富路口時，見丙○○獨自一人騎乘機車，乃乘丙○○不及防備，徒手搶奪丙○○所有置於機車踏
    板之女用手提袋一只（內有行動電話一支、翻譯機、ＭＰ３錄音筆各一臺，及現
    金一百零四元），得手後隨即騎乘前開機車逃逸，丙○○亦騎乘機車自後追趕，
    嗣於同日二十三時五十五分，追至高雄縣鳳山市○○路三九三巷底時，適有路人
    郭文斌及另二名年籍不詳之男子在場，三人見狀隨即上前攔住乙○○，並報警當
    場查獲。
二、案經高雄縣政府警察局鳳山分局報請台灣高雄地方法院檢察署檢察官偵查起訴。
    理  由
一、本件被告所犯為死刑、無期徒刑、最輕本刑為三年以上有期徒刑以外之罪，其於
    準備程序進行中，就被訴事實為有罪之陳述，經告知簡式審判程序之旨，並聽取
    當事人之意見後，本院認宜以獨任進行簡式審判程序，而裁定進行簡式審判程序
    審理，合先敘明。
二、右揭事實，業據被告乙○○於本院審理時供承不諱，並據告訴人丁○○、被害人
    戊○○、丙○○於警訊或偵查中指述綦詳，復據證人蔡雅婷證述該國際牌ＧＤ５
    ５型、銀色、序號000000000000000號行動電話一支係被告交予
    其使用乙節明確，及證人即於前揭事實欄(三)所示時、地當場捕獲被告之郭文斌證
    述屬實，此外，尚有前開國際牌ＧＤ５５型、銀色、序號0000000000
    00000號行動電話一支、丙○○所有之行動電話一支、現金一百零四元、錄
    音筆、翻譯機各一台、女用手提袋一只扣案、高雄縣警察局鳳山分局受理刑事案
    件報案三聯單一紙、通聯紀錄調閱查詢單五紙、贓物照片十張、機器腳踏車新領
    牌照登記書一紙在卷可資佐憑，本件事證明確，被告犯行堪以認定，應依法加以
    論科。
三、核被告所為，係犯刑法第三百二十五條第一項之搶奪罪，被告先後多次搶奪犯行
    ，時間緊接，方法相同，觸犯構成要件相同之罪名，顯均係基於概括犯意反覆為
    之，應依連續犯之規定論以一罪，並加重其刑。爰審酌被告正值青年，不謀正途
    賺取所用，反好逸惡勞，連續以飛車行搶之方式，搶奪他人財物，嚴重影響社會
    治安，惡性甚重，惟念其犯後坦承犯行，態度尚佳，部分搶奪之物已經起獲發還
    予被害人丁○○、丙○○，有贓物領結二紙在卷可按等一切情狀，量處如主文所
    示之刑，以資懲儆。
據上論斷，應依刑事訴訟法第二百七十三條之一第一項、第二百九十九條第一項前段
，刑法第五十六條、第三百二十五條第一項，判決如主文。
本案經檢察官甲○○到庭執行職務。
中      華      民      國      九十三      年     十二     月    六    日
                                  臺灣高雄地方法院刑事庭
                                      法  官  胡  宜  如
右正本證明與原本無異。
如不服本判決，應於判決送達後十日內，向本院提出上訴狀。
                                      書記官  蘇  溪  林
中      華      民      國      九十三      年     十二     月    六    日
附錄本案判決論罪科刑法條：
中華民國刑法第三百二十五條
意圖為自己或第三人不法之所有，而搶奪他人之動產者，處六月以上五年以下有期徒
刑。
因而致人於死者，處無期徒刑或七年以上有期徒刑，致重傷者，處三年以上十年以下
有期徒刑。
第一項之未遂犯罰之。
